ACORDAO-COMPLETO-2347804

ACÓRDÃO DE RELAÇÃO

ACÓRDÃO DE RELAÇÃO 2627/2019 ATA 11/2019 - SEGUNDA CÂMARA

Acórdão 2627/2019-TCU-Segunda Câmara
	Tratam os autos de representação formulada pelo Tribunal de Contas do Estado do Rio Grande do Sul acerca de possíveis irregularidades no procedimento licitatório para aquisição de unidade de beneficiamento pela filial da Fundação Estadual de Pesquisa Agropecuária Sementes em Júlio de Castilhos, RS, com recursos provenientes do Convênio 33.998/2010, formalizado entre a Empresa Brasileira de Pesquisa Agropecuária e a referida fundação.
	Considerando que, em instrução de peça 5, a Secex-RS observou que foram preenchidos os requisitos de admissibilidade necessários ao conhecimento da representação;
	considerando, todavia, que a análise empreendida pela unidade instrutiva conduziu à conclusão de que cabe à Embrapa, como concedente do referido convênio, a competência originária de zelar pela boa e regular aplicação dos recursos transferidos à Fundação Estadual de Pesquisa Agropecuária;
	considerando que consulta realizada pela Secretaria do TCU no Estado do Rio Grande do Sul ao Sistema de Convênios revelou que a vigência do ajuste em tela somente se encerra em 31/12/2019 e que a prestação de contas dos recursos deve ser realizada até 31/1/2020; 
	ACORDAM os Ministros do Tribunal de Contas da União, reunidos em sessão de 2ª Câmara, por unanimidade, e de acordo com o pronunciamento da unidade instrutiva, em:
	a) conhecer da presente representação, satisfeitos os requisitos de admissibilidade previstos nos arts. 237 c/c 234 e 235 do Regimento Interno deste Tribunal e no art. 103, § 1º, da Resolução TCU 259/2014, sem julgamento de mérito;
	b) dar ciência dos documentos constantes desta representação, da instrução da unidade instrutiva e do presente acórdão à Empresa Brasileira de Pesquisa Agropecuária, destacando que se trata de indícios de irregularidade relativos à utilização de recursos do Convênio 33998/2010 (Siconv 732217/2010) ;
	c) dar ciência desta deliberação ao Tribunal de Contas no Estado do Rio Grande do Sul;
	d) arquivar o presente processo, com fundamento no art. 169, inciso III, do Regimento Interno do Tribunal.
1.Processo TC-Processo 019.917/2018-0 (REPRESENTAÇÃO) 
       1.1. Classe de Assunto: VI.	
	1.2. Interessados: Sandro Correia de Borba (CPF XXX.900.410-XX) ; Tribunal de Contas do Estado do Rio Grande do Sul (CNPJ 89.550.032/0001-74) .
	1.3. Unidades: Entidades/órgãos do Governo do Estado do Rio Grande do Sul.
	1.4. Relatora: ministra Ana Arraes.
	1.5. Representante do Ministério Público: não atuou.
	1.6. Unidade Técnica: Secretaria do TCU no Estado do Rio Grande do Sul (Sec-RS) .
	1.7. Representação legal: não há.
	1.8. Determinações/Recomendações/Orientações: não há.

Segunda Câmara

Sandro Correia de Borba (CPF XXX.900.410-XX); Tribunal de Contas do Estado do Rio Grande do Sul (CNPJ 89.550.032/0001-74).

ANA ARRAES

não há.

Não atuou.

REPRESENTAÇÃO (REPR)

Secretaria do TCU no Estado do Rio Grande do Sul (Sec-RS).